# 求助陈版

提问人：liushangshen5 时间：2023-01-13 13:53:21
求问陈版：
委外加工的供应商与公司约定原材料损坏的赔款，是通过以后年度抵货款的形式进行赔偿。（无法在当年全部抵偿，需要递延到以后年度，但具体什么时候可以抵完不确定）
（ 1 ）我公司是否可以在约定赔偿的当年全部确认，还是应当在以后抵货款的年度确认
（ 2 ）如果是在当年全部确认，是记其他应收还是其他什么科目
（ 3 ）赔偿款计入营业外收入，还是冲减成本

回答人：chenyiwei
1 、应考虑对于可抵减未来货款的金额是否确定，以及能否合理估计后续每年可获得抵扣的金额，在可预见的未来全部抵减完毕。如果符合上述条件的，则可将截至年末尚未抵完，需结转以后年度继续抵减的金额作为一项对供应商的债权予以确认。
2 、如果预计下一年度可以抵减完，则挂其他应收款；其他情况，建议挂其他非流动资产。
3 、一般可以冲减成本。